【裁判字號】    98,上訴,3777
【裁判日期】    980923
【裁判案由】    毒品危害防制條例
【裁判全文】
臺灣高等法院刑事判決                98年度上訴字第3777號
上  訴  人
即  被  告  甲○○
上列上訴人因違反毒品危害防制條例等案件，不服臺灣板橋地方
法院中華民國98年8月14日98年度訴字第2289號第一審判決（起
訴案號：臺灣板橋地方法院檢察署98年度毒偵字第3254號），提
起上訴，本院判決如下：
    主    文
上訴駁回。
    理    由
壹、按不服地方法院之第一審判決而上訴者，須提出上訴書狀，
    並應敘述具體理由，為上訴必備之程式。其所提出之書狀未
    敘述上訴理由，或僅曾以言詞陳述上訴理由者，均應於上訴
    期間屆滿後20日內補提理由書於第一審法院。第一審法院經
    形式審查，認逾期未補提上訴理由者，應定期間先命補正；
    逾期未補正者，為上訴不合法律上之程式，應以裁定駁回。
    刑事訴訟法第350條第1項、第361條、第362條及第367條分
    別定有明文。職是，上訴人雖已提出上訴理由，惟所提非屬
    具體理由者，應由第二審法院以上訴不合法律上之程式或不
    合上訴之法定要件，判決駁回。所謂具體理由者，必係依據
    卷內既有訴訟資料或提出新事證，指摘或表明第一審判決有
    何採證認事、用法或量刑等足以影響判決本旨之不當或違法
    ，而構成應予撤銷之具體事由，始克當之。例如，依憑證據
    法則者，應具體指出所採證據何以不具證據能力；或依憑卷
    證資料，應明確指出所為證據證明力之判斷如何違背經驗或
    論理法則。反之，僅泛言原判決認定事實錯誤、違背法令、
    量刑失之過重或輕縱，而未依上揭意旨指出具體事由；或形
    式上雖已指出具體事由，然該事由縱使屬實，亦不足以認為
    原判決有何不當或違法者。例如，對不具有調查必要性之證
    據，法院未依聲請調查亦未說明理由；或援用證據不當，但
    除去該證據仍應為同一事實之認定，均難謂係具體理由，俾
    與第二審上訴制度旨在請求第二審法院撤銷、變更第一審不
    當或違法之判決，以實現個案救濟之立法目的相契合，並節
    制濫行上訴（參照最高法院97年度臺上字第892號刑事判決
    ）。
貳、本件上訴人即被告甲○○不服原判決提起上訴，其民國98年
    8月24日刑事上訴狀理由略以：被告係因誤交損友而誤觸毒
    品，現深感懊悔，決心從此遠離毒品，並願前往災區協助此
    次水災之受災戶，為此請求從輕量刑云云。經查：
  一、被告分別犯毒品危害防制條例第10條第1項之施用第1級毒
      品及同條第2項之施用第2級毒品罪，前經臺北縣政府警察
      局中和第一分局報告臺灣板橋地方法院檢察署檢察官偵查
      起訴，業經原審判決有罪在案。本院審究原審所採本案之
      事實與理由，認原審參諸被告自白、臺灣檢驗科技股份有
      限公司出具之濫用藥物檢驗報告、交通部民用航空局航空
      醫務中心毒品鑑定書及扣案之第2級毒品甲基安非他命1包
      （驗餘淨重0.2747公克）等證據，就被告有利與不利之處
      ，均已論述綦詳，並於理由欄說明本案相關事證與依據，
      經審酌被告犯後態度、施用毒品係戕害自身健康，對他人
      不生重大危害等一切情狀，分別就施用第1級毒品罪部分
      ，量處有期徒刑9月，就施用第2級毒品罪部分，量處有期
      徒刑4月，並定其應執行刑為有期徒刑11月。暨依據毒品
      危害防制條例第18條第1項前段規定，將扣案第2級毒品即
      甲基安非他命一包，沒收銷毀之。職是，原審已詳敘其所
      憑證據、認定理由及量刑依據。自形式上觀察，原判決並
      無認定事實錯誤、量刑瑕疵或違背法令之情形，核其認事
      用法，均無違誤，量刑堪稱妥適。
  二、本件被告上訴意旨，僅泛言原判決量刑失之過重，請求從
      輕量刑云云，並未指摘原審判決此部分有何不當或違法之
      情形實際存在，即非屬具體之上訴理由。綜上所述，本院
      自形式上以觀，認原審判決認事用法並無違法或不當，被
      告上訴理由並未能依卷內既有訴訟資料或提出新事證，指
      摘或表明第一審判決有何採證認事、用法等足以影響判決
      本旨之不當或違法，而構成應予撤銷之事由，自非屬得上
      訴第二審之具體理由。揆諸首揭說明，被告提起第二審上
      訴不合法律上程式，爰不經言詞辯論以判決駁回之。
據上論斷，應依刑事訴訟法第367條前段、第372條，判決如主文
中    華    民    國    98    年    9    月    23    日
                  刑事第五庭  審判長法  官    高明哲
                                    法  官    劉秉鑫
                                    法  官    林洲富
以上正本證明與原本無異。
如不服本判決，應於收受送達後10日內向本院提出上訴書狀，其
未敘述上訴之理由者並得於提起上訴後10日內向本院補提理由書
（均須按他造當事人之人數附繕本）「切勿逕送上級法院」。
                                    書記官    楊秋鈴
中    華    民    國    98    年    9     月    23    日


司法院資訊處製作；財團法人民間司法改革基金會備份。
